臺灣高等法院臺中分院刑事判決　　　　　　　　九十二年度交上易字第二二五六號
　　上　訴　人　臺灣南投地方法院檢察署檢察官
　　被　　　告　甲○○
右上訴人因被告過失傷害案件，不服台灣南投地方法院九十二年度交簡上字第三二號
中華民國九十二年十一月十一日第一審判決（聲請案號：臺灣南投地方法院檢察署九
十一年度偵字第一九九三號，原審法院為簡易判決，復經原審合議庭為通常程序之判
決），提起上訴，本院判決如左：
    主      文
原判決撤銷。
甲○○因過失傷害人致重傷，處拘役肆拾日，如易科罰金，以佰元折算壹日。
    事      實
一、甲○○於民國（下同）九十年十月二十三日十三時四十五分許，駕駛車牌號碼Ｑ
    Ｘ─四四六九號自用小客車，沿南投縣埔里鎮○○路（聲請書誤載仁愛路）由南
    向北方向行駛，行至仁愛路（幹道，聲請書誤載為支道）與八德路（支道，聲請
    書誤載為幹道）路口，其應注意行經閃光紅燈號誌交岔路口，支線道車要暫停讓
    幹線道車先行，竟疏未注意，貿然前行，適有被害人丙○○騎乘機車，沿仁愛路
    由東向西行至上開路口，因車速過快，見甲○○之車，煞車不及，而向左閃避，
    二車因而在仁愛路由西向東車道上發生碰撞，致被害人丙○○因之受有頭部外傷
    合併右側硬膜下血腫，顱骨骨折及腦腫脹、臉部撕裂傷、右股骨骨折等傷害，經
    送醫實施開顱手術，呈多重障礙之重度殘障之重傷。
二、案經代行告訴人乙○○訴請臺灣南投地方法院檢察署檢察官聲請簡易判決處刑。
    理      由
一、訊據被告甲○○固坦承駕駛車牌號碼ＱＸ∣四四六九號自小客車，沿南投縣埔里
    鎮○○路由南向北方向行駛，行經仁愛路口時，與被害人丙○○所騎乘車牌號碼
    ＬＭＯ∣六四八號機車發生碰撞，然否認有何過失犯行，辯稱：當時伊有停下來
    注意有無來車，看沒有車輛才通過的，伊的車速緩慢，是過了仁愛路由西往東的
    車道後，伊注意右方來車時，被害人酒後駕車，未行駛於自己車道及車速過快，
    才從左邊撞上伊的車子的等語。然查，被告自陳沿八德路行駛，在肇事路口，八
    德路設有閃光紅燈標誌，此有南投縣警察局道路交通事故調查報告表在卷可參，
    按汽車行駛至交岔路口，應遵守燈光號誌，道路交通安全規則一百零二條第一項
    第一款定有明文，本件被告應遵循閃光紅燈號誌，注意暫停讓幹道車先行，且依
    其狀況，又非不能注意，竟疏未注意，貿然前行，以致肇事，致被害人受傷，被
    告顯有過失，本件經送臺灣省南投縣區車輛行車事故鑑定委員會及臺灣省車輛行
    車事故覆議鑑定委員會均同此認定，有臺灣省南投縣區車輛行車事故鑑定委員會
    九十二年三月二十七日投鑑字第九二○○六九號鑑定意見書、臺灣省車輛行車事
    故覆議鑑定委員會九十二年六月二十七日府覆議字第九二一○四五二號覆議意見
    書在卷可稽，另有現場照片及診斷證明書在卷可憑，其犯行已堪認定。
二、被害人丙○○因此事故，已呈多重障礙之重度殘障程度，係屬刑法第十條第四項
    第六款身體或健康之重大不治或難治之傷害，核被告所為，係犯刑法第二百八十
    四條第一項後段之過失重傷害罪。原審以被告肇事後並無明顯之剎車痕跡，且車
    撞及路旁之店家而停止，其車無明顯之撞擊痕跡，而認定被告車速緩慢，又本件
    肇事地點係位於仁愛路東向西之車道內，被告駕駛之上開車輛已通過被害人正常
    駕駛狀態下，本件顯係被害人酒醉後駕駛機車逆向行駛肇事，被告無過失責任等
    情，惟被告所供其車速大約十至二十公里云云（見偵查卷第三十二頁），然被告
    車速若係時速十餘公里，發生車禍可立即停車，不可能又前行九公尺撞及店家始
    停車，且肇事時光線、視距良好，被告若有停車觀看後再開車，不可能未發現被
    害人之機車駛來，被告所辯其有停車後再通過仁愛路云云，自不足採。本件顯係
    被告駕車支線道車未讓幹道車先行，而被害人酒醉未減速慢行，快速行駛，發現
    被告之車即向左閃，而在仁愛路東向西之車道內與被告之車碰撞，被告與被害人
    同為肇事原因，原審未加詳查而認定被告無過失責任，而為被告無罪之判決，即
    有未當，檢察官上訴意旨據此指摘原審判決不當，其上訴為有理由，應由本院將
    原審判決撤銷改判，爰審酌被告過失程度、被害人受重傷害、被告犯後態度及雙
    方迄未達成民事和解等一切情狀，衡情量處被告拘役四十日，並諭知易科罰金之
    折算標準。
三、據上論結，應依刑事訴訟法第三百六十九條第一項前段、第三百六十四條、第二
    百九十九條第一項前段、刑法第二百八十四條第一項後段、第四十一條第一項前
    段，判決如主文。
本案經檢察官丁○○到庭執行職務。
中      華      民      國      九十三  年      二      月      二十四  日
                        臺灣高等法院臺中分院刑事第三庭
                                      審判長法  官  陳  朱  貴
                                            法  官  廖  柏  基
                                            法　官　劉　連　星
右正本證明與原本無異。
不得上訴。
                                            書記官　李　妍　嬅
中      華      民      國      九十三  年      二      月      二十五  日
中華民國刑法第二百八十四條第一項：
因過失傷害人者，處六月以下有期徒刑、拘役或五百元以下罰金，致重傷者，處一年
以下有期徒刑、拘役或五百元以下罰金。
                                                                        Ａ
